臺灣板橋地方法院交通事件裁定　　　100年度交聲字第4033號
原處分機關　交通部公路總局臺北區監理所蘆洲監理站
異　議　人
即受處分人　張健祥
上列異議人即受處分人因違反道路交通管理處罰條例案件，對於
交通部公路總局臺北區監理所蘆洲監理站民國100 年10月28日所
為之北監蘆字第裁46-D00000000號處分，聲明異議，本院裁定如
下：
    主  文
異議駁回。
    理  由
一、原處分意旨略以：異議人即受處分人張健祥於民國100年6月
    23日15時48分許，騎乘車號988-EWJ 號重型機車，行經桃園
    縣龜山鄉○○路○段1225號前（裁決書略載為龜山鄉○○路
    ○段12），因有「汽車駕駛人行車速度超過規定之最高時速
    20公里以上未滿40公里」之違規行為，經桃園縣政府警察局
    交通警察大隊掣填桃警交相字第D00000000 號舉發違反道路
    交通管理事件通知單予以逕行舉發後，原處分機關於100 年
    10月28日以北監蘆字第裁46-D00000000號違反道路交通管理
    事件裁決書，依道路交通管理處罰條例第40條裁處罰鍰新臺
    幣（下同）1,400元、並依第63 條第1項第1款（裁決書漏載
    第1款）之規定記違規點數1點。
二、異議意旨略以：「本人針對桃園縣政府警察局所開立之罰單
    有異議，懇請鈞長法官查明實情，本人希望法官能傳喚我出
    庭說明情形。。。還有中山北路6 段違規事情也希望法官查
    明。。。」等語，為此聲明異議，請求撤銷原處分云云。
三、按汽車駕駛人之行為經以科學儀器取得證據資料證明其行為
    違規，當場不能或不宜攔截製單舉發者，得逕行舉發；前揭
    科學儀器應採固定式，並定期於網站公布其設置地點。但汽
    車駕駛人之行為屬下列情形之一者，不在此限：九、行車速
    度超過規定之最高速限或低於規定之最低速限；採用固定或
    非固定式科學儀器取得證據資料證明者，於一般道路須至少
    於100公尺前，明顯標示之，道路交通管理處罰條例第7條之
    2第1 項第7款、第2項、第3項分別定有明文。又按汽車駕駛
    人，行車速度，超過規定之最高時速，或低於規定之最低時
    速，除有第43 條第1項第2款情形外，處新臺幣1,200元以上
    2,400元以下罰鍰，並記違規點數1點，同條例第40條、第63
    條第1項第1款亦分別定有明定。
四、經查：
（一）異議人於上揭時、地，騎乘上揭重型機車，因超速行駛而
      經員警以「限速50公里，經自動測速照相測得時速74公里
      ，超速24公里，行車超速二十公里以上四十公里以下」為
      由製單逕行舉發等事實，為異議人所不爭執，並有前揭舉
      發違反道路交通管理事件通知單、違反道路交通管理事件
      裁決書各1份、舉發照片1張及舉發機關即桃園縣政府警察
      局100年9月26日桃警交字第1000090820號函文1 紙，附卷
      可稽，是此部分之事實堪予認定。
（二）雖異議人於聲明異議狀內陳稱懇請鈞長法官查明實情，本
      人希望法官能傳喚我出庭說明情形云云，惟查本件異議人
      騎乘重型機車行駛於限速50公里之一般道路，經自動測速
      照相測得時速74公里，超速24公里，行車超速二十公里以
      上四十公里以下之違規事實已臻明確，又經舉發單位上開
      函覆說明：「二、。。。查該處『前有測速照相』之警告
      標誌係設於龜山鄉○○路○段1168 號旁（距相機約190公
      尺），足資駕駛人辨識。。。」足證該處固定測速照相儀
      器於測速地點前190 公尺處設置「前有測速照相」之警告
      標誌，合於道路交通管理處罰條例第7條之2第1項第7款、
      第2項、第3 項之規定，故本件原處分機關於100年10月28
      日以北監蘆字第裁46-D00000000號違反道路交通管理事件
      裁決書，依道路交通管理處罰條例第40條裁處罰鍰新臺幣
      （下同）1,400元、並依第63 條第1項第1款（裁決書漏載
      第1款）之規定記違規點數1點，於法並無不合，自無傳喚
      異議人到庭陳述之必要。另異議人於異議狀內亦聲明「針
      對中山北路6 段違規事情也希望法官查明。。。」等語，
      經查該部分事實非經本件原處分機關裁決書所為之處分，
      當非本件得聲明異議之標的，即非本院得審酌之範圍，併
      此敘明。
五、綜上所述，異議人即受處分人於前述時、地確有「超速20公
    里以上未滿40公里」之違規行為。是原處分機關援引道路交
    通管理處罰條例第40條、第63條第1項第1款（裁決書漏載第
    1款）之規定，據以裁處罰鍰1,400元，並記違規點數1點，
    核無違誤，本件異議人之異議為無理由，應予駁回。
據上論斷，應依道路交通事件處理辦法第18條，裁定如主文。
中    華    民    國   100    年    11    月    29    日
                    刑事第二十四庭  法  官  徐子涵
以上正本證明與原本無異。
如不服本裁定，應於裁定送達後五日內敘明抗告理由，向本院提
出抗告狀。
                                     書記官 楊姝晴
中    華    民    國   100    年    11    月    29    日